【裁判字號】    99,易,462
【裁判日期】    990729
【裁判案由】    竊盜
【裁判全文】
臺灣桃園地方法院刑事判決               99年度易字第462號
公  訴  人  臺灣桃園地方法院檢察署檢察官
被      告  乙○○
上列被告因竊盜案件，經檢察官聲請以簡易判決處刑（98年度偵
字第28039 號），本院認不宜以簡易判決處刑（99年度桃簡字第
1021號），改依通常程序審理，判決如下：
    主  文
乙○○共同踰越安全設備竊盜，處有期徒刑柒月。
    事  實
一、乙○○與甲○○（由本院另行判決）共同基於為自己不法所
    有之意圖，於民國98年11月21日夜間11時許，由乙○○翻越
    設於桃園縣中壢市○○路300 號「國立中央大學」內「國鼎
    光電建築」工地四周作為防盜安全設備之圍籬，進入無人看
    守之工地，甲○○則在圍籬外把風接應，乙○○因曾在該工
    地工作，知悉現場置有開啟貨櫃屋門鎖用鐵絲（非兇器）一
    支，遂以之撬開工地內貨櫃屋之喇叭鎖後進入，徒手竊取「
    隆程興業有限公司」所有，置於該屋內之電線2 捆（價值約
    新臺幣【下同】3,000 元），得手後拋給在圍籬外接應之甲
    ○○，2 人朋分竊得之電線各1 捆後逃逸。嗣被告甲○○與
    不知情之鍾晏其於98年11月23日夜間7 時許，將所分得之電
    線1 捆上絕緣塑膠皮拆除後，持剩餘之裸銅（淨重4 公斤）
    至回收場變賣途中為警查獲，始悉上情。
二、案經桃園縣政府警察局移送臺灣桃園地方法院檢察署檢察官
    偵查後聲請簡易判決處刑，本院認不宜以簡易判決處刑而改
    依通常程序進行。
    理  由
壹、程序部分：
一、按檢察官聲請以簡易判決處刑之案件，經法院認為有刑事訴
    訟法第451 條之1 第4 項但書之情形者，應適用通常程序審
    判之，刑事訴訟法第452 條定有明文。查本案檢察官原認被
    告乙○○涉有刑法第321 條第1 項第2 款之加重竊盜罪嫌，
    聲請簡易判決處刑，惟本院認本件不適宜以簡易判決處刑，
    爰適用通常程序審理，合先敘明。
二、按被告以外之人於審判外之言詞或書面陳述，除法律有規定
    者外，不得作為證據，刑事訴訟法第159 條第1 項定有明文
    ；復按被告以外之人於偵查中向檢察官所為之陳述，除顯有
    不可信之情況者外，得為證據，同法第159 條之1 第2 項亦
    有規定；另按被告以外之人於審判外之陳述，雖不符前4 條
    之規定，而經當事人於審判程序同意作為證據，法院審酌該
    言詞陳述或書面陳述作成時之情況，認為適當者，亦得為證
    據；當事人、代理人或辯護人於法院調查證據時，知有第15
    9 條第1 項不得為證據之情形，而未於言詞辯論終結前聲明
    異議者，視為有前項之同意；同法第159條之5規定甚明。本
    件檢察官、被告乙○○對於本判決所引用證人即被害人丙○
    ○、共同被告甲○○於警詢、偵訊及本院審理時之證述、證
    人鍾晏其於警詢、偵訊時之供述，均未於本院言詞辯論終結
    前爭執其證據能力，茲審酌該等陳述作成時之情況，並無不
    宜作為證據之情事，且本院認為以之作為本件論罪之證據，
    均與待證事實具有關聯性，作為本案之證據亦屬適當，是依
    上開規定，自得為證據。
貳、實體部分
一、上開犯罪事實，業據被告乙○○於檢察官訊問時及本院審理
    時均坦承不諱（見偵卷第35頁、本院卷第51頁反面），核與
    證人即被害人丙○○於警詢、偵訊及本院審理時之證述情節
    ，及共同被告甲○○於警詢、偵訊中及本院審理中之陳述內
    容相符，此外，復有桃園縣政府警察局扣押筆錄、扣押物品
    目錄表各1 份、贓物認領保管單、過磅單各1 紙、現場照片
    及贓物照片各4 張等件在卷可稽，足認被告前開自白與事實
    相符，堪值採信。綜上所述，本件事證明確，被告犯行堪以
    認定，應依法論科。
二、按刑法第321條第1項第2 款所謂「其他安全設備」，係指具
    有隔絕、防閑作用，並固定於土地上之建築物或工作物之安
    全設備而言。本件被告乙○○翻越籬笆而進入工地，該籬笆
    本係因防閑、隔離外界人員進入而設，自屬安全設備之一種
    。是核其所為，係犯刑法第321 條第1 項第2 款之踰越安全
    設備竊盜罪。被告乙○○與甲○○，就上開加重竊盜犯行有
    犯意聯絡及行為分擔，應論以共同正犯。再按刑法第321 條
    第1 項第3 款攜帶兇器竊盜罪，所稱之兇器，乃依一般社會
    觀念足以對人之生命、身體、安全構成威脅，而具有危險性
    之「器械」而言，而磚塊、石頭乃自然界之物質，尚難謂為
    通常之「器械」，從而持磚塊、石頭砸毀他人車窗竊盜部分
    ，尚難論以攜帶兇器竊盜罪（參見最高法院92年台非字第38
    號判決意旨）。本件被告乙○○開啟貨櫃屋喇叭鎖所使用之
    鐵絲1 支，型體非鉅、質地非堅硬，亦未加以削尖加工，且
    該鐵絲兩端並非銳利而足以造成人身傷害或威脅，有卷附照
    片1 張可資佐證（見偵卷第58頁），是該鐵絲自不足以對人
    身安全構成威脅，揆諸前開說明，該鐵絲自非刑法第321 條
    第1 項第3 款之「兇器」，併予敘明。爰審酌被告乙○○甫
    值青壯，不思以正當工作獲取財物，僅因缺錢花用，竟與甲
    ○○共同踰越工地圍籬之安全設備，而竊取電線材料欲加變
    賣，所為誠屬不該，惟念其犯後坦承犯行，態度尚稱良好，
    兼衡其犯罪動機、目的、手段，且該遭竊之電線部分業由被
    害人領回等一切情狀，量處如主文所示之刑，以示懲儆。
三、據上論斷，應依刑事訴訟法第452 條、第299 條第1 項前段
    ，刑法第28條、第321 條第1 項第2 款，判決如主文。
本案經檢察官潘怡華到庭執行職務。
中    華    民    國    99    年    7    月    29    日
                  刑事第二庭  審判長法  官  柯姿佐
                                    法  官  陳德池
                                    法  官  黃裕民
以上正本證明與原本無異。
如不服本判決，應於判決送達後10日內向本院提出上訴狀（應附
繕本）。
                                    書記官  劉家蕙
中    華    民    國    99    年    7     月    30    日
附錄本件論罪科刑所依據之法條
中華民國刑法第321 條（加重竊盜罪）
犯竊盜罪而有左列情形之一者，處6 月以上、5 年以下有期徒刑
：
一、於夜間侵入住宅或有人居住之建築物、船艦或隱匿其內而犯
    之者。
二、毀越門扇、牆垣或其他安全設備而犯之者。
三、攜帶兇器而犯之者。
四、結夥三人以上而犯之者。
五、乘火災、水災或其他災害之際而犯之者。
六、在車站或埠頭而犯之者。
前項之未遂犯罰之。

司法院資訊處製作；財團法人民間司法改革基金會備份。
